【裁判字號】    95,交聲,195
【裁判日期】    951201
【裁判案由】    違反道路交通管理處罰條例聲明異議
【裁判全文】
臺灣苗栗地方法院交通事件裁定         95年度交聲字第194號
原處分機關    交通部公路總局新竹區監理所苗栗監理站
異  議  人
即受處分人    甲○○
上列異議人即受處分人因違反道路交通管理處罰條例案件，對於
交通部公路總局新竹區監理所苗栗監理站中華民國95年7 月24日
以竹監苗字第裁54-U00000000號、裁54-U00000000號、裁54-U00
 000000-0 號所為之處分（原舉發案號：內政部警政署保安警察
隊第二總隊保二警交字第U00000000 號、第U00 000000號）聲明
異議，本院裁定如下：
    主  文
如附表編號二、三部分均處撤銷，上開撤銷部分，並裁定如附表
編號二、三主文所示。
其餘異議駁回。
    理  由
一、按第31-1條汽車駕駛人於行駛道路時，使用手持式行動電話
    進行撥接或通話者，處新臺幣3 千元罰鍰。第60條汽車駕駛
    人，駕駛汽車有違反本條例之行為，經交通勤務警察或依法
    令執行交通稽查任務人員制止時，不聽制止或拒絕停車接受
    稽查而逃逸者，除按各該條規定處罰外，處新臺幣3 千元以
    上6 千元以下罰鍰。汽車駕駛人，駕駛汽車有下列情形之一
    ，而本章各條無處罰之規定者，處新臺幣9 百元以上1 千8
    百元以下罰鍰：一、不服從交通勤務警察或依法令執行交通
    指揮、稽查任務人員之指揮或稽查。二、不遵守公路或警察
    機關，依第五條規定所發布命令。三、不遵守道路交通標誌
    、標線、號誌之指示。四、計程車之停車上客，不遵守主管
    機關之規定。再第63條汽車駕駛人有下列各款所列條款之一
    者，除依原條款處罰鍰外，並予記點：一、有第60條第1 項
    、第2 項第1 款、第2 款情形之一者，各記違規點數一點。
    道路交通管理處罰條例第31條之1 ，同條例第60條第1 項、
    第2 項、第2 項第3 款，同條例第63條第1 項第1 款分別定
    有明文。
二、原處分機關處分意旨略以：異議人即受處分人甲○○於民國
    95 年3月31日10時35分，駕駛車號2F-5621 號自用一般小貨
    車，因停在機車停等區等候紅綠燈，經內政部警政署保安警
    察隊第二總隊第一中隊第三大隊員警乙○○，舉發異議人如
    附表一、二、三項所示之違規，異議人未自動繳納罰鍰，原
    舉發機關移送原處分機關，原處分機關即依照附表所示之道
    路交通管理處罰條例，裁處異議人如附表所示之罰鍰，並分
    別註明上開罰鍰逾期不繳納之處分。
三、異議意旨略以：異議人之異議理由如附表異議理由欄所示，
    因此聲明異議等語。
四、經查，異議人駕駛車號2F-5621號自用一般小貨車，於95 年
    3 月31日10時35分，有如附表一、二、三所示之違規，經內
    政部警政署保安警察隊第二總隊第三大隊第一中隊員警乙○
    ○當場製作舉發通知單舉發異議人有如附表一、二、三所示
    之違規，嗣異議人於應到案日期前向原處分機關申訴其不服
    舉發事實之意見，經內政部警政署保安警察隊第二總隊第三
    大隊第一中隊函覆無誤後，後經原處分機關於95年7 月24日
    以竹監苗字第裁54-U000 00 000號、裁54-U00000000號、裁
    54-U00 000000-2 號違反道路交通管理事件裁決書，依照附
    表所示之道路交通管理處罰條例之規定，裁處異議人如附表
    所示之罰鍰，異議人於95年7 月24日同日收受該裁決書，並
    於期限內提出聲明異議等情，有上開舉發違反道路交通管理
    事件通知單、裁決書、掛號郵件收件回執、內政部警政署保
    安警察隊第二總隊第三大隊第一中隊函等件影本在卷可稽，
    並經舉發員警乙○○於本院訊問時具結證稱屬實，並提出當
    日舉發經過之錄音光碟、譯文佐證，異議人於本院訊問時亦
    自承：因為我和警察爭執，警察沒開單子會沒面子。我又沒
    有犯罪，為何要在哪兒給人看笑話，所以我就離開等情，手
    持行動電話撥接，足以認定與譯文中提到「異議人駕駛車輛
    停在機車停等區、攬了也不下來、開車打行動電話、強行將
    駕照、行照資料拿走、再搶看看、現在要走就對了、警方呼
    叫警力支援、檢查大哥大確定」等情相符，至於異議人辯稱
    ：「員警沒開單子，會沒面子」等詞，未見異議人提出此方
    面之證據供參考，顯為異議人之推測之詞，尚難採信為真。
    本件係員警乙○○因要舉發異議人駕駛自小貨車卻停在機車
    停等區等後紅綠燈手持行動電話撥接之違規，引起異議人之
    不悅，而員警遂逐舉發異議人違規，異議人更加生氣，員警
    見異議人無理取鬧，因此將舉發經過錄音存證，而異議人邊
    辯稱沒有違規，又自稱對於員警之舉發置之不理，未免被笑
    ，而逕自離開等情，足見異議人辯詞前後不一，顯係因其主
    觀認知舉發員警舉發錯誤，而對於執法員警行使公權力之予
    以漠視，為其觸犯道路交通管理處罰條例之主要原因。
五、綜上所述，異議人空言否認前開違規行為，係因其主觀認知
    錯誤所致。因此異議人有如附表一、二、三所示之違規事實
    ，事證明確，應依附表所示之道路交通管理處罰條例裁罰，
    是原處分機關據以援引上開規定，對異議人裁處如附表二、
    三之罰鍰，參照前開第63條第1 項第1 款、第60條第2 項第
    3 款之規定，均應記違規點數一點，然裁決書均漏未記載，
    異議人聲明異議雖無理由，但原裁決處分既有上開可議之處
    ，自應將附表二、三之裁決予以撤銷，本院依附表二、三所
    示之道路交通管理處罰條例規定、違反道路交通管理事件統
    一裁罰基準表，自為裁定裁罰異議人如附表編號二、三主文
    所示，以資適法，至於異議人如附表一之聲明異議則為無理
    由駁回。
五、據上論斷，應依道路交通案件處理辦法第19條、第20條前段
    ，裁定如主文。
中    華    民    國    95    年    12    月    1     日
                    交通法庭    法  官  張珈禎
以上正本證明與原本無異
如不服本裁定應於送達後5 日內向本院提出抗告狀
                                書記官  黃雅琦
中    華    民    國    95    年    12    月    1     日
附表
┌──┬──┬───┬────┬────┬────┬───┐
│編號│違規│ 地點 │裁罰法條│裁決主文│異議理由│本案裁│
│    │時間│      │        │        │        │定主文│
├──┼──┼───┼────┼────┼────┼───┤
│一、│95年│新竹市○道路交通│一、罰鍰│異議人未│異議駁│
│交聲│3 月│科學園│管理處罰│新臺幣參│打行動電│回    │
│194 │31日│區新安│條例第31│千元整，│話      │      │
│號裁│10時│路    │條之1   │罰鍰限於│        │      │
│決書│35分│      │        │95年8 月│        │      │
│案號│    │      │        │23日前繳│        │      │
│U0  │    │      │        │納。    │        │      │
│00 8│    │      │        │二、上開│        │      │
│109 │    │      │        │罰鍰逾期│        │      │
│3-2 │    │      │        │不繳納之│        │      │
│    │    │      │        │處分：  │        │      │
│    │    │      │        │(1)自95年│        │      │
│    │    │      │        │8 月24日│        │      │
│    │    │      │        │起罰鍰為│        │      │
│    │    │      │        │新臺幣參│        │      │
│    │    │      │        │仟元整，│        │      │
│    │    │      │        │並限於95│        │      │
│    │    │      │        │年9 月7 │        │      │
│    │    │      │        │日前繳納│        │      │
│    │    │      │        │。      │        │      │
│    │    │      │        │(2)罰鍰於│        │      │
│    │    │      │        │95年9 月│        │      │
│    │    │      │        │7 日繳納│        │      │
│    │    │      │        │，逾期仍│        │      │
│    │    │      │        │不繳納者│        │      │
│    │    │      │        │，依法移│        │      │
│    │    │      │        │送強制執│        │      │
│    │    │      │        │行。    │        │      │
│    │    │      │        │        │        │      │
├──┼──┼───┼────┼────┼────┼───┤
│二、│95年│新竹市○道路交通│同上    │異議人未│原處分│
│交聲│3 月│科學園│管理處罰│        │有逃逸行│撤銷。│
│195 │31日│區新安│條例第60│        │為。    │甲○○│
│號裁│10時│路    │條第1 項│        │        │汽車駕│
│決書│35分│      │        │        │        │駛人，│
│案號│    │      │        │        │        │駕駛汽│
│U0  │    │      │        │        │        │車有違│
│00 8│    │      │        │        │        │反本條│
│109 │    │      │        │        │        │例之行│
│4-2 │    │      │        │        │        │為，經│
│    │    │      │        │        │        │交通勤│
│    │    │      │        │        │        │務警察│
│    │    │      │        │        │        │或依法│
│    │    │      │        │        │        │令執行│
│    │    │      │        │        │        │交通稽│
│    │    │      │        │        │        │查任務│
│    │    │      │        │        │        │人員制│
│    │    │      │        │        │        │止時，│
│    │    │      │        │        │        │不聽制│
│    │    │      │        │        │        │止或拒│
│    │    │      │        │        │        │絕停車│
│    │    │      │        │        │        │接受稽│
│    │    │      │        │        │        │查而逃│
│    │    │      │        │        │        │逸者，│
│    │    │      │        │        │        │，處新│
│    │    │      │        │        │        │臺幣參│
│    │    │      │        │        │        │仟元，│
│    │    │      │        │        │        │並記違│
│    │    │      │        │        │        │規點數│
│    │    │      │        │        │        │壹點。│
│    │    │      │        │        │        │      │
│    │    │      │        │        │        │      │
├──┼──┼───┼────┼────┼────┼───┤
│三、│95年│新竹市○道路交通│一、罰鍰│異議人未│一、原│
│交聲│3 月│科學園│管理處罰│新臺幣玖│見員警停│處分撤│
│196 │31日│區新安│條例第60│佰元整，│車受檢之│銷。  │
│號裁│10時│路    │條第2 項│罰鍰限於│手勢    │二、江│
│決書│35分│      │第3 款  │95年8 月│        │演貴汽│
│案號│    │      │        │23日前繳│        │車駕駛│
│U0  │    │      │        │納。    │        │人，駕│
│00 8│    │      │        │二、上開│        │駛汽車│
│109 │    │      │        │罰鍰逾期│        │有不遵│
│3-1 │    │      │        │不繳納之│        │守道路│
│    │    │      │        │處分：  │        │交通標│
│    │    │      │        │(1)自95年│        │線之指│
│    │    │      │        │8 月24日│        │示違規│
│    │    │      │        │起罰鍰為│        │，處新│
│    │    │      │        │新臺幣玖│        │台幣參│
│    │    │      │        │佰元整，│        │仟元，│
│    │    │      │        │並限於95│        │並記違│
│    │    │      │        │年9 月7 │        │規點數│
│    │    │      │        │日前繳納│        │壹點。│
│    │    │      │        │。      │        │      │
│    │    │      │        │(2)罰鍰於│        │      │
│    │    │      │        │95年9 月│        │      │
│    │    │      │        │7 日前繳│        │      │
│    │    │      │        │納，逾期│        │      │
│    │    │      │        │仍不繳納│        │      │
│    │    │      │        │者，依法│        │      │
│    │    │      │        │移送強制│        │      │
│    │    │      │        │執行。  │        │      │
│    │    │      │        │        │        │      │
└──┴──┴───┴────┴────┴────┴───┘


司法院資訊處製作；財團法人民間司法改革基金會備份。
